臺灣高等法院刑事判決　　　　　　　　94年度交上易字第63號
上　訴　人　台灣桃園地方法院檢察署檢察官
被　　　告　甲○○
上列上訴人因過失致死案件，不服臺灣桃園地方法院93年度交易
字第277號，中華民國94年1月7日第一審判決（起訴案號：臺灣
桃園地方法院檢察署93年度偵字第14232號），提起上訴，本院
判決如下：
    主  文
上訴駁回。
甲○○緩刑貳年。
    事  實
一、甲○○於民國93年2月1日下午2 時許，駕駛車號AB─0570號
    自小客車，沿桃園縣觀音鄉○○路，由金湖往坑尾方向行駛
    ，途經觀音鄉金湖村5鄰50之1號前之無號誌交岔路口，本應
    注意車輛行駛時之車前狀況，隨時採取必要之安全措施，及
    汽車行經無號誌之交岔路口，應減速慢行，作隨時停車之準
    備，而依當時情形該道路屬直路、路面乾燥、無缺陷、無障
    礙物、視距良好等一切情狀，並無不能注意之情事，竟疏於
    注意車前狀況，並未減速慢行，適有瘖啞人徐德來於其前方
    同向無照駕駛車號SLE─631號輕型機車欲左轉經上開交岔路
    口進入產業道路，未讓甲○○所駕駛之直行車先行，迨甲○
    ○發現徐德來欲左轉時，雖立即煞車並駛往對向車道閃避，
    然因未減速慢行，仍與徐德來駕駛之機車發生擦撞，致徐德
    來摔落而受有外傷性第6、第7頸椎脫位合併脊椎損傷等傷害
    ，經送醫急救，併發肺炎合併敗血性休克，不治死亡。而甲
    ○○肇事後，並向據報前來處理之桃園縣政府警察局大園分
    局新坡派出所警員郭子業坦承肇事，並接受裁判。
二、案經被害人徐德來之弟乙○○訴請臺灣桃園地方法院檢察署
    檢察官偵查，暨同署檢察官相驗後自動檢舉偵查起訴。原審
    以被告甲○○所犯係死刑、無期徒刑或最輕本刑為三年以上
    有期徒刑以外之罪，其於準備程序中就被訴事實為有罪之陳
    述，經告知簡式審判程序之旨，並聽取當事人意見後，依刑
    事訴訟法第273 條之1第1項規定裁定由受命法官獨任進行簡
    式審判程序。
    理  由
一、訊據被告對上開犯罪事實坦承不諱，核與被害人之弟乙○○
    指訴之情節相符，並有道路交通事故現場圖、道路交通事故
    調查報告表(一)、(二)各1 份、暨現場及車損照片10張附於臺灣
    桃園地方法院檢察署93年度相字第406 號相驗卷宗足憑。按
    汽車行經無號誌之交岔路口時，均應減速慢行，作隨時停車
    之準備；又汽車行駛時，駕駛人應注意車前狀況，並隨時採
    取必要之安全措施，道路交通安全規則第93條第1項第2款、
    第94條第3 項分別定有明文。查本件事故發生之桃園縣觀音
    鄉○○路及產業道路交岔路口速限為時速60公里且未設置號
    誌，此於上開道路交通事故調查報告表(一)記載甚詳，並有現
    場照片附於前揭相驗卷宗第18頁可稽，次查被告於事故發生
    時之時速為50至60公里，當時被害人騎乘機車於被告前方右
    側，被告看到被害人時，距離有20至30公尺，被害人左轉時
    被告未及反應，切入對向車道，但仍發生擦撞等情，業據被
    告於偵查中自承在卷（見前揭相驗卷宗第25頁背面至26頁）
    ，核與上開道路交通事故現場圖所示，被告於本件事故發生
    時於對向車道緊急煞車造成長達10.4公尺之煞車痕情形相符
    ，足見被告於行經本件事故交岔路口時，確未減速慢行，且
    因車速過快，未能注意車前狀況，而採取必要之安全措施，
    被告對本件事故之發生顯有過失。且本件經送肇事原因鑑定
    結果亦同此認定，有臺灣省桃園縣區車輛行車事故鑑定委員
    會93年6 月11日桃鑑字第0935200481號函附鑑定意見書及臺
    灣省車輛行車事故覆議鑑定委員會93年8 月20日府覆議字第
    9310791 號函附鑑定意見書在卷可佐。又被害人確因本件車
    禍受有外傷性第6、第7頸椎脫位合併脊椎損傷，經送醫急救
    ，併發肺炎合併敗血症休克，不治死亡，有長庚紀念醫院出
    具診斷證明書一紙存卷足憑，並經臺灣桃園地方法院檢察署
    檢察官督同法醫師相驗屬實，製有驗斷書、相驗屍體證明書
    及勘驗筆錄附卷可按，是被告之過失行為與被害人死亡間，
    具有相當因果關係。另被害人無照駕駛，且轉彎車未讓直行
    車先行，雖與有過失，惟仍難免除被告對本件車禍發生具有
    過失之認定。事證明確，被告犯行堪以認定。
二、原審以事證明確，適用刑事訴訟法第299條第1項前段、第27
    3條之1第1項，刑法第276條第1項、第62條前段、第41 條第
    1 項前段，罰金罰鍰提高標準條例第1條前段、第2條，說明
    被告於車禍發生後留待現場，並向前來處理之桃園縣政府警
    察局大園分局新坡派出所警員郭子業坦承肇事，接受裁判，
    有桃園縣政府警察局道路交通事故肇事人自首情形紀錄表一
    紙附卷可憑，因認被告係對於未發覺之罪自首而受裁判，應
    減輕其刑。並審酌被告無不良素行，有本院被告全國前案紀
    錄表一件在卷可稽，過失之程度並非重大，肇事後坦承犯行
    ，態度堪稱良好，並積極與告訴人洽商和解，惟尚未達成共
    識等一切情狀，量處如有期徒刑六月，並諭知易科罰金之折
    算標準，認事用法量刑均無不當，公訴人循告訴人請求上訴
    意旨略以：被告尚未為民事和解，原審量刑太輕等語，然未
    及斟酌被告已與被害人家屬達成和解，有和解書影本在卷可
    參，尚有未洽，其上訴為無理由，應予駁回。被告未曾受有
    期徒刑以上刑宣告，有本院被告全國前案紀錄表在卷可參，
    因一時疏忽，致罹刑章，且犯後已與被害人家屬達成民事和
    解，經此教訓，當無再犯之虞，爰諭知緩刑二年，以啟自新
    。
據上論斷，應依刑事訴訟法第368條，刑法第74條第1款，判決如
主文。
本案經檢察官呂丁旺到庭執行職務。
中　　華　　民　　國　　94　　年　　4　　月　　26 　日
　　　　　　　　　交通法庭  審判長法　官溫耀源
　　　　　　　　　　　　　　      法　官吳  燦
　　　　　　　 　 　　　　　　  　法　官周政達
以上正本證明與原本無異。
不得上訴。
                                  書記官陳菊珍
中　　華　　民　　國　　94　　年　　4 　　月　　26　　日
附錄：本案論罪科刑法條全文
中華民國刑法第276條第1項：
(過失致死罪)
因過失致人於死者，處二年以下有期徒刑、拘役或二千元以下罰
金。
